臺灣臺北地方法院民事判決　　　　　　　　　　　　九十二年度簡上字第二二七號
　　上　訴　人　乙　○
　　被上訴人　　捷元股份有限公司
　　法定代理人　戊○○
　　訴訟代理人　丙○○
　　　　　　　　甲○○
當事人間請求給付貨款事件，上訴人對於中華民國九十一年十二月二十三日臺灣臺北
地方法院台北簡易庭九十一年度北簡字第二一一○八號第一審判決提起上訴，本院於
九十三年三月三十一日言詞辯論終結，判決如下：
    主  文
上訴駁回。
第二審訴訟費用由上訴人負擔。
    事實及理由
一、本件被上訴人起訴主張：精訊科技（原審判敗訴後未上訴，已確定）於民國九十
    一年九月三日以上訴人及張銘嘉（原審判敗訴後未上訴，已確定）為連帶保證人
    ，與被上訴人簽訂經銷合約書，精訊科技於同年八、九月間，向被上訴人購買電
    腦週邊產品，總價新台幣（下同）二十五萬六千七百九十元，詎上訴人精訊科技
    竟未履行，爰請求上訴人連帶給付上開款項及自起訴狀繕本送達翌日（上訴人乙
    ○自同年十一月三十日起；精訊科技自同年十二月十日起；張嘉銘自同年十一月
    二十九日起），起至清償日止，按年息百分之五計算之利息等語，並提出經銷合
    約書、出貨單等件影本為證。求為判決：駁回上訴。
二、上訴人則辯稱：其與張銘嘉共同經營精訊科技，並於九十一年九月三日與被上訴
    人訂立經銷合約，迄於同年月十七日將股份及經營權讓給蔡英英，並由蔡英英承
    受五十六萬元之債務，嗣被上訴人公司職員丁○○告知其須以存證信函通知被上
    訴人，其遂向被上訴公司己○○詢問處理流程，經己○○回覆其毋庸以書面為之
    ，是其既於九十一年十月三日口頭告知被上訴人終止擔保契約，其自毋庸對精訊
    科技債務負擔保責任；況且其離職後，被上訴人與精訊科技又另立新約，其亦毋
    須對精訊科技債務負擔保責任等語資為抗辯。並求為判決：
    (一)原判決廢棄。
    (二)被上訴人在第一審之訴駁回。
三、經查，精訊科技於九十一年九月三日與被上訴人簽訂經銷合約書，約定被上訴人
    將其所代理之資訊、通信及其他各類產品委託精訊科技合夥代為銷售，付款方式
    採月結三十天方式等，當時係由上訴人為精訊科技之合夥負責人，並由上訴人及
    張嘉銘為連帶保證人，約定由連帶保證人就精訊科技一切債務負連帶給付責任。
    嗣上訴人與蔡英英於同年月十七日簽立營業讓渡契約書，約定乙○就精訊科技所
    有百分之五十權利讓渡蔡英英，價金為十萬元，自契約日起蔡英英需接受精訊科
    技未付款計五十六萬元，所有未收款項亦歸蔡英英所接收等情，為兩造所不爭執
    ，且有被上訴人所提出之經銷合約書、出貨單、營利事業登記抄本等件影本及被
    告乙○所提出營業讓渡契約書影本為證，自足信為實在。惟上訴人抗辯其於同年
    月十七日將股份及經營權讓給蔡英英，且已告知被上訴人，且終止其連帶保證契
    約，其自毋庸對精訊科技債務負擔保責任云云，是本件首要審酌者，乃上訴人是
    否已終止其連帶保證責任？經查：
    (一)按本件經銷合約書第十一條（保證責任）第八條第一項兩造約定：「保證人如
      須退保時，可於本合約簽訂滿一年後，以書面請求退保，經乙方（即被上訴人
      ）同意後生效。否則無論保證人在報紙上刊登退保啟事或其其他任何退保表示
      ，均不生效力。」（見原審卷第十一頁）。是上訴人訂約時為精訊科技之合夥
      負責人，並於合約書內簽名、用印，則其主張其向被上訴人退保，自應循其間
      約定，始生退保效力，自不待言。又上訴人自承其並未以書面請求退保（見本
      院九十二年五月二十七日準備程序筆錄），是其抗辯其已合法終止連帶保證契
      約云云，即難認有據。
    (二)又上訴人復謂其係經被上訴人公司職員丁○○、己○○之說明，認無庸以書面
      為之云云，並有其提出其與丁○○間之電話錄音暨譯文內容一件在卷足參，惟
      本院觀之該譯文內容，係本件起訴後之九十二年二月二十六日上訴人與丁○○
      之談話內容，其內並未有何言及被上訴人同意上訴人毋須以書面退保情事，且
      非但被上訴人否認其曾同意上訴人可毋須以書面辦理退保，且證人即被上訴人
      公司業務助理丁○○到庭證稱：我是負責業務助理，並未負責法務部分，我只
      是告訴他有任何法務的爭執，都應找總公司吳先生（即本件被上訴人訴訟代理
      人甲○○）處理，我不記得曾向上訴人說過「因為你寄了也沒用」的話（見本
      院九十三年二月三日準備程序筆錄）；證人即被上訴人台北總公司信用部管理
      部專員己○○到庭證稱：上訴人確有問我，如何解除其保證責任，我告訴上訴
      人貨款全部清償完畢後，保證責任就免除，自不需要終止，我並不清楚上訴人
      要退出精訊科技等語（見同前準備程序筆錄）；況上訴人亦自承稱「被上訴人
      職員丁○○確有告訴我，要終止保證，必須以書面通知被上訴人」等語（見同
      前準備程序筆錄）。此外，上訴人即未能舉證證明其謂被上訴人已同意其無須
      以書面辦理退保乙節為真實，是其所為前揭抗辯，即乏所據，而無可採。
四、至上訴人所稱其退夥後被上訴人與精訊科技又另立新約，被上訴人已與精訊科技
    另立新約云云，雖有其於本院九十三年三月三十一日言詞辯論期日提出其所記載
    之私文書，惟非但為被上訴人否認該私文書之證明力，且本院觀之該私文書內容
    亦未有被上訴人與精訊科技另立新約之記載；另證人丁○○、己○○亦均到庭一
    致證稱：被上訴人與精訊科技除簽訂系爭合約外，並未另立新合約等語（見同前
    準備程序筆錄）；此外，上訴人就此即未再提出其他舉證證明被上訴人另立新約
    乙節為真實，從而，上訴人前開抗辯，即難遽信為真。
五、綜上所述，本件被上訴人主張上訴人為系爭合約之連帶保證人乙節，應為可採；
    上訴人辯稱其已退保乙節，為無可取。是被上訴人依兩造系爭合約書之約定，自
    得請求上訴人對精訊科技及張銘嘉負連帶給付貨款之責任。從而，被上訴人本於
    賣賣及連帶保證之法律關係，請求上訴人與精訊科技、張銘嘉連帶給付被上訴人
    二十五萬六千七百九十元，及自九十一年十一月三十日起至清償日止按年息百分
    之五計算之利息，為有理由，應予准許。是則原審判命上訴人如數給付，於法並
    無違誤。上訴意旨指摘原判決不當，求予廢棄改判，為無理由，應予駁回其上訴
    。
六、據上論結，本件上訴為無理由，依民事訴訟法第四百三十六條之一第三項、第四
    百四十九條第一項、第七十八條，判決如主文。
中　　　華　　　民　　　國　　九十三　　年　　　四　　　月　　 十四 　　日
                              民事第五庭審判長法官  吳青蓉
                                              法官  吳素勤
                                              法官  賴劍毅
右為正本係照原本作成
本件判決不得上訴
中　　　華　　　民　　　國　　九十三　　年　　　四　　　月　　 十五 　　日
                                        法院書記官  吳芳玉
